【裁判字號】    97,易,1946
【裁判日期】    970604
【裁判案由】    竊盜
【裁判全文】
臺灣臺中地方法院刑事判決              97年度易字第1946號
公  訴  人  臺灣臺中地方法院檢察署檢察官
被      告  甲○○
                    （另案於臺灣臺中監獄執行中）
上列被告因竊盜案件，經檢察官提起公訴（九十七年度偵字第九
二七八、九二八一號），本院裁定進行簡式審判程序，判決如下
：
    主    文
甲○○竊盜，累犯，處有期徒刑陸月。又竊盜，累犯，處有期徒
刑陸月。應執行有期徒刑拾壹月。
    犯罪事實
一、甲○○前因違反毒品危害防制條例案件，經臺灣彰化地方法
    院以九十三年度訴字第一三七四號判決判處有期徒刑七月確
    定；又因竊盜案件，經該院以九十四年度易字第三一六號判
    決判處有期徒刑四月，如易科罰金以銀元三百元折算一日確
    定；又因違反毒品危害防制條例案件，經該院以九十四年度
    斗簡字第二一一號判決判處有期徒刑六月，如易科罰金以銀
    元三百元折算一日確定；上開三罪嗣經法院裁定應執行有期
    徒刑一年四月確定，於民國九十五年五月十九日在監服刑期
    滿執行完畢（起訴書所載九十五年五月二十日應為出監日期
    ）。詎甲○○仍不知悔改，竟基於普通竊盜之犯意，意圖為
    自己不法之所有，先於九十六年十月十一日上午十時十分許
    ，進入臺中市○○路○段一四九之一號「成茂五金行」內，
    利用該店店長乙○○疏未注意之際，徒手竊取擺放於店內之
    免出力電鑽三支（價值據乙○○稱約為新臺幣《下同》一萬
    七千三百元），得手後旋將上開竊得物品帶往臺中縣清水鎮
    某處，以四千元之價格，售予不知情之流動攤販。又於九十
    六年十二月七日下午二時許，進入丙○○所經營、位在臺中
    縣龍井鄉○○路一二五號之電腦資訊行內佯稱購物，再利用
    丙○○之妻在場看顧疏於注意之際，徒手竊取店內之ACER牌
    筆記型電腦一臺（價值據丙○○稱約為三萬七千五百元），
    得手後旋即離去。嗣因乙○○、丙○○先後報警處理，經警
    分別前往上開遭竊地點採得數枚可疑指紋，經送內政部警政
    署刑事警察局鑑定比對後，確定與甲○○所留存之指紋特徵
    相符，始查悉上情。
二、案經臺中市警察局第六分局、臺中縣警察局烏日分局分別報
    告臺灣臺中地方法院檢察署檢察官偵查起訴。
    理    由
一、本件被告甲○○於準備程序中，先就上開犯罪事實為有罪之
    陳述，且所犯係死刑、無期徒刑、最輕本刑為三年以上有期
    徒刑以外之罪，經本院告知簡式審判程序之旨，並聽取檢察
    官及被告之意見後，依刑事訴訟法第二百七十三條之一第一
    項之規定，裁定進行簡式審判程序，先此敘明。
二、上開犯罪事實，業據被告甲○○於警詢及偵審中坦承不諱，
    核與證人即被害人乙○○、丙○○在警詢中指證店內財物遭
    竊情節相符，復有內政部警政署刑事警察局九十六年十二月
    十一日刑紋字第０九六０一七０三五八號鑑驗書、九十七年
    一月十五日刑紋字第０九七０００七一０八號鑑驗書各一份
    、照片十九張在卷可稽，足徵被告前揭自白應屬實情。本案
    事證已臻明確，被告犯行至堪認定。
三、核被告甲○○先後竊取他人之免出力電鑽及筆記型電腦得手
    ，所為均係犯刑法第三百二十條第一項之普通竊盜既遂罪。
    其所犯上開二罪間，犯意各別，行為互殊，應予分論併罰。
    查被告前因違反毒品危害防制條例案件，經臺灣彰化地方法
    院以九十三年度訴字第一三七四號判決判處有期徒刑七月確
    定；又因竊盜案件，經該院以九十四年度易字第三一六號判
    決判處有期徒刑四月，如易科罰金以銀元三百元折算一日確
    定；又因違反毒品危害防制條例案件，經該院以九十四年度
    斗簡字第二一一號判決判處有期徒刑六月，如易科罰金以銀
    元三百元折算一日確定；上開三罪嗣經法院裁定應執行有期
    徒刑一年四月確定，於九十五年五月十九日在監服刑期滿執
    行完畢，有臺灣高等法院被告前案紀錄表及刑案資料查註紀
    錄表在卷可按，其受有期徒刑之執行完畢，五年內故意再犯
    本件法定本刑有期徒刑以上之罪，均為累犯，皆應依法加重
    其刑。爰審酌被告年紀尚輕，竟不知憑恃己力掙取金錢以供
    生活之需，而恣意竊取他人財物，價值觀念非無偏差；且被
    告曾因竊盜案件入監服刑執行完畢，另於九十六年五月十五
    日再因竊盜案件，經本院以九十六年度易字第六八０號、九
    十六年度易字第二一一四號判決分別判處有期徒刑五月及八
    月（均已確定，仍未執畢），有該二案之刑事判決在卷足參
    ，被告未能記取教訓而重蹈覆轍，益見其主觀惡性重大；再
    參以被告犯罪動機、目的、手段、犯罪後坦承犯行之態度、
    具有國中畢業學歷之智識程度等一切情狀，分別量處如主文
    所示之刑，並定其應執行之刑，以示懲儆。
據上論斷，應依刑事訴訟法第二百七十三條之一第一項、第二百
九十九條第一項前段，刑法第三百二十條第一項、第四十七條第
一項、第五十一條第五款，刑法施行法第一條之一第一項、第二
項前段，判決如主文。
本案經檢察官丁○○到庭執行職務。
中    華    民    國    97    年    6     月    4     日
                  刑事第七庭    法  官  高文崇
上正本證明與原本無異。
如不服本判決，應於收送達後10日內向本院提出上訴書狀（應敘
述具體理由並附繕本）。
上訴書狀如未敘述理由，應於上訴期間屆滿後20日內補提理由書
於本院。
                                書記官  林淑慧
中    華    民    國    97    年    6     月    4     日
附錄本案論罪科刑法條：
刑法第三百二十條第一項：
意圖為自己或第三人不法之所有，而竊取他人之動產者，為竊盜
罪，處五年以下有期徒刑、拘役或五百元以下罰金。


司法院資訊處製作；財團法人民間司法改革基金會備份。
